臺灣臺南地方法院民事裁定
110年度聲字第220號
聲  請  人  蔡炎佑  
相  對  人  任金花  
上列當事人間聲請停止執行事件，本院裁定如下：
    主  文
聲請駁回。
聲請程序費用由聲請人負擔。
    理  由
一、聲請意旨略以：相對人前以鈞院新市簡易庭110年度新簡字
    第236號判決（下稱系爭判決）為執行名義，對聲請人所有
    高雄市○○區○○段000地號土地（下稱系爭土地）聲請假執行
    ，經臺灣橋頭地方法院110年度司執字第58789號損害賠償強
    制執行事件（下稱系爭執行事件）受理並辦理查封登記在案
    。惟聲請人已對系爭判決提起上訴，現由鈞院110年度簡上
    字第238號審理中，如仍任由系爭土地逕為進行拍賣，日後
    勢難回復原狀。為此願供擔保，請求准予裁定系爭執行事件
    於鈞院110年度簡上字第238號事件判決確定前停止執行等語
    。
二、按強制執行程序開始後，除法律另有規定外，不停止執行。
    有回復原狀之聲請，或提起再審或異議之訴，或對於和解為
    繼續審判之請求，或提起宣告調解無效之訴、撤銷調解之訴
    ，或對於許可強制執行之裁定提起抗告時，法院因必要情形
    或依聲請定相當並確實之擔保，得為停止強制執行之裁定，
    強制執行法第18條第1項、第2項分別定有明文。準此，強制
    執行程序開始後，原則上不停止執行，但法律另有規定時不
    在此限，而強制執行法第18條第1項所稱法律另有規定之情
    形，係指同條第2項之情事及公司法、破產法所規定有關執
    行障礙之事由等情事而言，提起上訴並不包括在內。次按假
    執行程序亦屬強制執行程序，於假執行程序實施中，除被告
    得根據法院依聲請或依職權所為免為假執行之宣告預供擔保
    或將請求標的物提存以避免被強制執行外，殊無依強制執行
    法第18條第2項規定聲請裁定停止強制執行之餘地。又被告
    如願提供擔保或提存而免為假執行，於執行標的物拍定、變
    賣或物之交付前隨時均得為之，此觀民事訴訟法第392條第3
    項規定自明（最高法院93年台抗字第95號裁定意旨參照）。
    　　
三、經查，兩造間請求損害賠償事件，前經本院新市簡易庭以系
    爭判決命聲請人應給付相對人新臺幣86,106元，及自民國10
    9年12月3日起至清償日止，按週年利率百分之5計算之利息
    ，並就相對人勝訴部分依職權為假執行之宣告。相對人以系
    爭判決為執行名義聲請強制執行，經臺灣橋頭地方法院以系
    爭執行事件受理在案；聲請人對系爭判決提起上訴，現由本
    院以110年度簡上字第238號審理中等情，業據本院依職權調
    取系爭執行事件及本院110年度簡上字第238號民事事件卷宗
    查閱無訛，堪信聲請人此部分主張為真實。至本件聲請人雖
    陳稱願供擔保請求裁定停止系爭執行事件之執行程序，惟並
    未表明其請求之法律上依據，且揆諸前開法文規定及說明，
    提起上訴並非對於系爭執行事件之執行名義有聲請回復原狀
    ，或提起再審或異議之訴，或對於和解為繼續審判之請求，
    或提起宣告調解無效之訴、撤銷調解之訴，或對於許可強制
    執行之裁定提起抗告之情形，是聲請人之前揭聲請，即與強
    制執行法第18條第2項所定要件不符，不應准許。
四、依強制執行法第30條之1，民事訴訟法第95條、第78條，裁
    定如主文。
中　　華　　民　　國　　111 　年　　1 　　月　　26　　日
                    民事第四庭  審判長法  官  張家瑛
　　　　　　　　　　
                                      法  官  張玉萱

                                      法  官  陳䊹伊
以上正本係照原本作成。
如不服本裁定，應於收受裁定正本後10日內向本院提出抗告狀（
須附繕本），並繳納抗告費新臺幣1,000元。
中　　華　　民　　國　　111 　年　　1 　　月　　27　　日
                                      書記官  王美韻